臺灣新北地方法院民事裁定  
111年度消債清字第158號
聲  請  人  曾正雄  



上列當事人因消費者債務清理事件，聲請清算，本院裁定如下：
    主  文
聲請人應於本裁定送達之日起十日內，補正下列事項到院，逾期
未補正，即駁回其聲請：
一、請繳納聲請費新臺幣（下同）1,000元。
二、預納郵務送達費6,020元（按債務人及債權人總人數，以每
    人10份，每份43元計算）。
三、依消費者債務清理條例第3條規定，債務人不能清償債務或
    有不能清償之虞者，得依本條例所訂更生或清算程序，清理
    其債務，是以請聲請人「具體釋明」確有債務不能清償獲有
    不能清償之虞之情事，並提出相關證明文件以資證明。聲請
    人並應具體說明其債務發生之原因、為何積欠該債務及為何
    ？本件無法與最大債權人達成前置調解之詳細情形為何？又
    請說明各債權人提供之清償方案具體內容及與聲請人所提清
    償方案之差距各為何？並提出前置調解不成立當時出具之收
    入切結書、財產及收入狀況說明書及相關證明文件，與所陳
    調解不成立原因之相關證明文件。
四、補正提出聲請人於民國95年間與最大債權銀行即台新國際商
　  業銀行股份有限公司間之協商成立資料，包含以下事項：㈠
　  提出與銀行協商成立之完整資料（含協議書內容、簽名、成
　  立日期、附件每月每債權人受償金額明細表）。㈡陳報依協
　  商已清償之金額為何，及何時毀諾？及當時毀諾原因為何？
　  至停止還款前，有無依約繳納？並提出毀諾即未依約履行前
　  之還款證明（如存摺封面及內頁、匯款或轉帳證明等）。
五、聲請人聲請前2年（即自109年7月19日起至111年7月18日止
    ）之財產變動狀況：包含就不動產、動產所為之所有有償（
    買賣、互易、設定抵押權等）、無償（贈與、第三人清償等
    ）行為所生之財產變動；倘於該段期間曾經取得或喪失不動
    產所有權，應詳為標明不動產之坐落地號、建號及其取得或
    出售之對價（買賣契約等）相關資料；如有終止保險契約，
    應陳報終止日期、領取解約金數額。最近5年內從事國內外
    股票、期貨、基金或其他金融商品之投資交易明細及證明文
    件。
六、補正財產及收入狀況說明書，且應表明至少下列事項，並提
    出證明文件：
  ㈠財產目錄：土地、建築物最新登記謄本（含他項權利部）、
    動產（含名稱、種類、數量）、聲請人於各金融機構之全部
    存摺及證券集保存摺之「完整全部內頁」影本（須附銀行名
    稱及帳號、完整內頁資料並補登至本裁定送達日之後）、股
    票（含公司、營利事業統一編號、主營業所所在地）、保險
    單（含以本人及配偶、未成年子女、父母為要保人或受益人
    之人壽保單及儲蓄性、投資性保單）、事業投資或其他資產
    在內之所有財產，並其性質及所在地；如財產附有擔保權、
    優先權或其他負擔，應一併表明（如抵押權、質權等），並
    提出該等權利之設定契約書。
  ㈡收入數額：自109年8月份迄今之每月薪資袋或薪資明細單（
    含本俸、佣金、獎金、津貼等）、在職證明、薪資入帳存摺
    封面及內頁等證明文件、年金、保險給付、租金收入、退休
    金或退休計畫收支款、各類政府補助金、分居或離婚贍養費
    或其他收入款項在內之所有收入款項。及應陳報聲請人有無
    於何公司行號兼職及每月兼職收入與證明文件。
　㈢必要支出數額：自109年8月迄今之每月膳食、衣服、教育、
　  交通（住家至上班處所搭乘公車路別、票段數）、醫療、稅
　  賦開支（含營利事業所得稅申報書、綜合所得稅申報書）、
　  全民健保、勞保、農保、漁保、公保或其他支出在內之所有
　  「個人」必要支出數額（不得僅以概括、籠統方式為之，應
　  詳列具體項目及金額並製成表冊），暨提出相關單據（如發
　  票、收據、繳費證明、轉帳存摺內頁等）證明。
　㈣補正說明聲請人目前居住地究為新北市○○區○○路000巷00弄00
    號1樓？抑或是戶籍地址？另應陳報現居住房屋為何人所有
    、基於何法律關係居住於上址？
七、請提出聲請人109至110年度綜合所得稅各類所得資料清單、
　　全國財產稅總歸戶財產查詢清單、最新勞工保險被保險人投
　　保資料表、財團法人金融聯合徵信中心查詢當事人綜合信用
　　報告回覆書、債權人清冊、最新戶籍謄本（記事欄勿省略）
    。
八、請提出聲請人本人所有保險單（含以聲請人為要保人或受益
    人之人壽保單及儲蓄性、投資性保單），並敘明各保險契約
    有效期限、每期保費金額、有無曾以保單向保險公司借款，
    以及若終止該等保險契約，可領回之金額各為若干？暨提出
    繳交保費單據及保險契約影本。
九、本件債務清理程序若經法院裁定開始清算程序，則聲請人有
    何財產可作為清算財團之財產？請製作資產表並附具證明文
    件詳述之（係指包括土地、建築物、動產、銀行存款、股票
    、人壽保單、事業投資或其他資產在內之各類財產）。
十、陳報聲請人有無強制執行或民事訴訟案件現正繫屬法院之中
    ？如有，其繫屬之法院、案號及承辦股別為何？自何時開始
    遭法院強制執行？目前執行情況為何？是否業已執行完畢？
    理  由
一、按聲請更生或清算不合程式或不備其他要件者，法院應以裁
    定駁回之，但其情形可以補正者，法院應定期間先命補正，
    消費者債務清理條例第8條定有明文。
二、查本件聲請人具狀聲請更生，惟未提出前開資料到院，爰定
    期命補正，如逾期未補正，則駁回其聲請。
三、依消費者債務清理條例第6條第3項、第8條但書，裁定如主
    文。
中　　華　　民　　國　　111 　年　　8 　　月　　26　　日
                  民事第八庭　　法　官　黃信樺
上為正本係照原本作成
不得抗告
中　　華　　民　　國　　111 　年　　8 　　月　　26　　日
                                書記官　楊振宗